臺灣高等法院刑事判決　　　　　　　　94年度上訴字第2314號
上　訴　人
即　被　告　甲○○
上列上訴人因毒品危害防制條例案件，不服臺灣臺北地方法院94
年度訴字第658號，中華民國94年6月30日第一審判決（起訴案號
：臺灣臺北地方法院檢察署94年度毒偵字第872號、第912號及移
送併辦案號：臺灣臺北地方法院檢察署94年度毒偵字第848號、
臺灣板橋地方法院檢察署94年度毒偵字第2773號），提起上訴，
本院判決如下：
    主  文
上訴駁回。
    事  實
一、甲○○前於民國九十一年間，因犯竊盜罪，經原審法院於九
    十一年九月三日以九十一年度簡字第二六一一號判決判處有
    期徒刑五月確定；復於九十二年間，因犯搶奪罪，經臺灣嘉
    義地方法院地方於九十二年五月十六日，以九十二年度訴字
    第二三三號判決判處有期徒刑一年確定；嗣經臺灣嘉義地方
    法院以九十二年度聲字第六五六號裁定定應執行刑為有期徒
    刑一年三月，於九十三年八月七日縮短刑期執行完畢；詎其
    猶不知悔改，前於九十一年間因施用第一級毒品案件，經台
    灣板橋地方法院以九十一年度毒聲字第四Ｏ三Ｏ號裁定強制
    戒治，於九十二年十二月四日交付保護管束期滿，經台灣板
    橋地方法院檢察署檢察官於九十三年三月十八日以九十三年
    度戒毒偵字第四四號為不起訴處分。復分別基於施用第一級
    毒品及第二級毒品之概括犯意，自九十三年十月上旬某日起
    ，至九十四年三月三十日上午七時前之某時許止，連續在台
    北市○○路○段三百二十巷七十三弄十四之一號五樓、台北
    市萬華區青年公園廁所內、台北市○○路巷弄內等多處，以
    將第一級毒品海洛因摻入針筒注射於手臂上、及將第二級毒
    品安非他命置於吸食器內點火燃燒吸食其氣體方式，施用第
    一級毒品海洛因及第二級毒品安非他命多次。嗣先後於(一)九
    十三年十一月二十一日下午二時三十分許，在台北市○○區
    ○○街十一號前為警查獲；(二)九十四年一月七日上午十時四
    十分許，在台北市○○區○○路二段三百二十巷六十六之一
    號一樓為警查獲，並扣得甲○○所有之第一級毒品海洛因一
    包（淨重零點二四公克）；(三)九十四年三月五日晚間八時五
    十分許，在台北市○○區○○路與艋舺大道口，因涉嫌竊盜
    案件為警查獲時，經其同意採尿送驗後，查悉上情；(四)九十
    四年三月三十日上午七時三十分許，在台北市○○區○○路
    二段三百二十巷七十三弄十四之一號五樓為警查獲，並扣得
    甲○○所有，含第一級毒品海洛因之殘渣袋三只、及供其施
    用第一級毒品所用之注射針筒二支。
二、案經台北市政府警察局萬華分局報請台灣台北地方法院檢察
    署檢察官偵查起訴及同分局移送同署、台北市政府警察局內
    湖分局報請台灣士林地方法院檢察署檢察官呈請台灣高等法
    院檢察署令轉台灣板橋地方法院檢察署檢察官移送原審法院
    併案審理。
      理  由
一、上揭事實，業據被告甲○○坦承施用第一級毒品海洛因不諱
    ，惟矢口否認有施用安非他命之犯行云云。經查：被告前後
    為警採集之尿液，經送請台灣尖端先進生技醫藥股份有限公
    司檢驗結果，分呈嗎啡及安非他命類陽性反應，此台灣尖端
    先進生技醫藥股份有限公司濫用藥物檢驗報告四份在卷可參
    （見台灣台北地方法院檢察署九十四年度核退字第一七六號
    卷第四頁、九十四年度毒偵字第九一二號卷第七頁、九十四
    年度毒偵字第八七二號卷第五六頁、及台灣士林地方法院檢
    察署九十四年度毒偵字第一五九號卷第十五頁）。而被告經
    警查扣之毒品一包（淨重零點二四公克），經送法務部調查
    局檢驗結果，確含有第一級毒品海洛因成分無誤，此有該局
    鑑定通知書一紙在卷可參（見九十四年度核退字第一七六號
    卷第六頁），並有扣案之分裝袋三只、注射針筒二支扣案可
    佐，且前揭分裝袋經檢驗結果，亦含有第一級毒品海洛因殘
    渣無誤，有台北市政府警察局萬華分局毒品初步鑑驗報告單
    一份附卷可稽（見九十四年度毒偵字第八七二號卷第二七頁
    ），足徵被告施用第一級毒品海洛因之自白，應與事實相符
    ，而堪採信。被告於原審坦承施用安非他命，且其尿液經檢
    驗既有安非他命陽性反應，其否認施用安非他命，無非卸責
    之詞，自不足取。又被告前因施用第一級毒品案件，經台灣
    板橋地方法院以九十一年度毒聲字第四Ｏ三Ｏ號裁定強制戒
    治，於九十二年十二月四日交付保護管束期滿，經台灣板橋
    地方法院檢察署檢察官於九十三年三月十八日以九十三年度
    戒毒偵字第四四號為不起訴處分確定，此有前開不起訴處分
    書在卷可稽（見九十四年度毒偵字第八七二號第五十七頁）
    、及刑案資料查註紀錄表在卷可參。是被告施用毒品經強制
    戒治執行完畢釋放後，五年內再犯本案施用第一、二級毒品
    案件，應堪認定。本件事證明確，被告犯行洵堪認定。
二、核被告所為，係犯毒品危害防制條例第十條第一項之施用第
    一級毒品罪、及同條第二項之施用第二級毒品罪。被告持有
    第一級毒品海洛因及第二級毒品安非他命，既意在供己施用
    ，其持有之低度行為應為施用之高度行所吸收，均不另論罪
    。又檢察官移請併案審理之犯罪事實，均在原公訴意旨之起
    訴範圍內，本院自得併予審究。被告先後多次施用第一級毒
    品海洛因及第二級毒品安非他命犯行，時間緊接，犯罪構成
    要件相同，顯係各基於概括犯意為之，應依刑法第五十六條
    連續犯規定各論一罪之施用第一級毒品及第二級毒品罪，並
    均加重其刑。而被告曾犯有如事實欄一所載之前科紀錄及執
    行情形，此有本院被告前案紀錄表及刑案查註紀錄表各一份
    在卷可憑，其於執行完畢後五年之內再犯有期徒刑以上之本
    案兩項罪行，為累犯，應各依刑法第四十七條規定加重其刑
    ，並均遞予加重之。被告所犯前開二罪間，犯意各別，行為
    互殊，應分論併罰。原審認被告事證明確，依毒品危害防制
    條例第十條第一項、第二項、第十八條第一項前段，刑法第
    十一條前段、第五十六條、第四十七條、第五十一條第五款
    、第三十八條第一項第二款，並審酌被告前有妨害兵役、竊
    盜、搶奪、及施用毒品前科，有前揭前案紀錄表可參，素行
    不良，業經強制戒治期滿，並經不起訴處分在案，猶不知戒
    絕毒品，施用第一、二級毒品，戕害己身，施用毒品之期間
    、次數、及犯後坦承犯行之態度等一切情狀，量處被告有期
    徒刑十月 (施用第一級毒品部分)、有期徒刑五月 (施用第
    二級毒品部分)，並定其應執行之刑為有期徒刑一年二月。
    扣案之第一級毒品海洛因壹包（淨重０．二四公克），及含
    第一級毒品海洛因殘渣之殘渣袋三只（海洛因量微無法磅秤
    ，亦無法與殘渣袋析離），應均依毒品危害防制條例第十八
    條第一項前段規定沒收銷燬之。至扣案之注射針筒二支，係
    被告所有，供其施用第一級毒品所用之物，業據其供明在卷
    ，爰依刑法第三十八條第一項第二款規定宣告沒收。經核認
    事用法，均無不當，量刑亦屬妥適，被告上訴否認施用安非
    他命，為無理由，應予駁回。
據上論斷，應依刑事訴訟法第368條，判決如主文。
本案經檢察官黃全祿到庭執行職務。
中　　華　　民　　國　　94　　年　　9　　月　　15　　日
　　　　　　　　　刑事第十五庭  審判長法　官  蔡永昌
　　　　　　　　　　　　　　　　　    法　官  陳榮和
　　　　　　　 　 　　　　　　　　　　法　官  張正亞
以上正本證明與原本無異。
施用第一級毒品部分如不服本判決，應於收受送達後十日內向本
院提出上訴書狀，其未敘述上訴之理由者並得於提起上訴後十日
內向本院補提理由書（均須按他造當事人之人數附繕本）。
施用第二級毒品部分不得上訴。
                                      書記官  鄭信昱
中　　華　　民　　國　　94　　年　　9 　　月　　15　　日
附錄：本案論罪科刑法條全文
毒品危害防制條例第10條第1項、第2項
施用第 1 級毒品者，處六月以上五年以下有期徒刑。
施用第 2 級毒品者，處三年以下有期徒刑。
